臺灣高等法院刑事判決
109年度上訴字第3364號
上  訴  人  臺灣臺北地方檢察署檢察官
被      告  葉雅芬




選任辯護人  趙君宜律師(法扶律師)
被      告  李佳怡


上列上訴人因被告等傷害等案件，不服臺灣臺北地方法院109年
度訴字第304號，中華民國109年7月8日第一審判決(起訴案號：
臺灣臺北地方檢察署108年度偵字第22132號)，提起上訴，本院
判決如下：
    主  文
上訴駁回。
    事  實
一、丙○○因故與甲○○發生口角，於民國108年7月27日下午3時15
    分許，丙○○、乙○○共同基於傷害之犯意聯絡，至臺北市○○區
    ○○○路0段000巷00號1樓甲○○麵攤前，與甲○○發生拉扯扭打，
    致甲○○受有頭面部左頂痛、左後頸多處抓傷、左前胸多處挫
    傷、右前臂多處挫傷、左上臂前臂多處挫傷瘀腫、右大腿多
    處挫傷、左下肢多處抓傷等傷害。
二、案經甲○○訴由臺北市政府警察局萬華分局報告臺灣臺北地方
    檢察署檢察官偵查起訴。
    理  由
壹、證據能力：
一、按刑事訴訟法第159條之5立法意旨，在於確認當事人對於傳
    聞證據有處分權，得放棄反對詰問權，同意或擬制同意傳聞
    證據可作為證據，屬於證據傳聞性之解除行為，如法院認為
    適當，不論該傳聞證據是否具備刑事訴訟法第159條之1至第
    159條之4所定情形，均容許作為證據，不以未具備刑事訴訟
    法第159條之1至第159條之4所定情形為前提。此揆諸「若當
    事人於審判程序表明同意該等傳聞證據可作為證據，基於證
    據資料愈豐富，愈有助於真實發見之理念，此時，法院自可
    承認該傳聞證據之證據能力」立法意旨，係採擴大適用之立
    場。蓋不論是否第159條之1至第159條之4所定情形，抑當事
    人之同意，均係傳聞之例外，俱得為證據，僅因我國尚非採
    徹底之當事人進行主義，故而附加「適當性」之限制而已，
    可知其適用並不以「不符前四條之規定」為要件。又法院於
    何種情況，得認為適當，應審酌該傳聞證據作成時之情況，
    如該傳聞證據之證明力明顯過低或係違法取得，即得認為欠
    缺適當性；惟是否適當之判斷，係以當事人同意或視為同意
    為前提，即當事人已無爭議，故法院除於審理過程中察覺該
    傳聞證據之作成欠缺適當性外，毋庸特別調查，而僅就書面
    記載之方式及其外觀審查，認為適當即可(最高法院97年度
    台上字第563號判決參照)。經查，被告乙○○於本院審理時未
    到庭，未對證據能力表示意見。本判決下列所引用之被告以
    外之人（包括共同被告、共犯、被害人及證人等人）於審判
    外之陳述，業經原審及本院於審理中依法定程序調查，檢察
    官、被告丙○○及其辯護人於本院言詞辯論終結前均未聲明異
    議，本院審酌上開證據資料製作時之情況，尚無違法不當及
    證明力明顯過低之瑕疵，認為以之作為證據應屬適當，爰依
    刑事訴訟法第159條之5規定，認前揭證據資料均有證據能力
    。
二、本院下列所引用卷內之文書證據、證物之證據能力部分，並
    無證據證明係公務員違背法定程序所取得，且檢察官、被告
    丙○○及其辯護人於本院亦均未主張排除下列文書證據、證物
    之證據能力，且迄本院言詞辯論終結前均未表示異議，本院
    審酌前揭文書證據、證物並無顯不可信之情況與不得作為證
    據之情形，依刑事訴訟法第158條之4反面解釋及第159條之4
    之規定，應認均有證據能力。
貳、實體部分
一、認定犯罪事實所憑之證據及理由
(一)被告乙○○於本院審理時未到庭，惟其於原審審理就上開共同
    傷害告訴人甲○○之事實業已認罪，其供稱：丙○○有先跟我說
    要去打甲○○，我就跟她去，是丙○○帶我去打甲○○的等語(見
    原審訴字卷第114、178至179頁)；被告丙○○於原審審理時亦
    坦承自己有傷害告訴人之事實，惟否認與乙○○有犯意聯絡及
    行為分擔，辯稱：乙○○是我和甲○○拉扯時，突然衝進來的，
    我沒有跟乙○○說我要去打甲○○云云，然其於本院審理時已供
    認與乙○○共同傷害告訴人之事實(見本院卷第105、144、150
    至151頁)，復經證人即告訴人甲○○於偵查及原審中證述：他
    們兩人說好要打我，丙○○先潑我水，後來乙○○就過來一起打
    我之情節大致相符(見偵字第22132號卷第111至114頁，原審
    訴字卷第181頁），並有證人陳添燈於原審審理時證稱：我
    看到丙○○拉甲○○胸部的衣服及圍兜兜，乙○○出手去把甲○○的
    兩隻手拉住，當場看起來乙○○是要幫丙○○等語(見原審訴字
    卷第172頁)；又被告丙○○對告訴人提起傷害告訴之另案(原
    審109年度訴字第433號)之證人張明煥於偵查時證稱：我有
    看到一位胖胖的女生跟丙○○打甲○○，當時他們兩個要來翻店
    ，甲○○出來阻擋等語(見109年度偵字第3826號影卷第7頁正
    反面)。而告訴人因此受有頭面部左頂痛、左後頸多處抓傷
    、左前胸多處挫傷、右前臂多處挫傷、左上臂前臂多處挫傷
    瘀腫、右大腿多處挫傷、左下肢多處抓傷等傷害，有臺北市
    立聯合醫院(和平院區)驗傷診斷證明書、現場監視器翻拍畫
    面、原審勘驗筆錄及截圖等件在卷可稽(見偵字第22132號卷
    第27至34頁；原審審訴卷第128、137至140頁)，前開事實堪
    以認定。
(二)刑法第28條所謂共同正犯，係指以共同犯罪之意思，共同實
    施犯罪之行為者；而共同實施犯罪行為之人，在合同意思範
    圍以內，各自分擔犯罪行為之一部，相互利用他人之行為，
    以達其犯罪之目的者，即應對於全部所發生之結果，共同負
    責；再共同正犯之意思聯絡，不限於事前有所協議，其於行
    為當時，基於相互之認識，以共同犯罪之意思參與者，亦無
    礙於共同正犯之成立，且其表示之方法，不以明示通謀為必
    要，即相互間有默示之合致，亦無不可。互核被告乙○○上開
    供述，告訴人、證人陳添燈及另案證人張明煥之前開證詞可
    知，被告丙○○與告訴人發生爭執在先，被告丙○○與乙○○一同
    前往告訴人麵攤毆打告訴人；復觀諸原審勘驗現場錄影光碟
    畫面顯示「紫黑色衣服女子(即被告乙○○)與白色衣服女子(
    即告訴人)互相拉扯，紫黑色女子出拳打向白色衣服女子」(
    見原審審訴卷第128頁)，本院審理時就現場錄影光碟再行勘
    驗結果同見被告丙○○、乙○○與告訴人有一番拉扯等情，亦有
    本院勘驗筆錄在卷可查(見本院卷第148頁)，足見被告丙○○
    與乙○○均有出手毆打告訴人。準此，可認被告乙○○係因被告
    丙○○與告訴人不睦之故，與被告丙○○一起前往告訴人麵攤毆
    打告訴人，致告訴人受有前揭傷害一節，彼此有犯意聯絡及
    行為分擔堪以認定。
(三)綜上所述，本案事證均已明確，被告丙○○、乙○○上開犯行均
    堪以認定，應予依法論科。 ㈢
二、法律適用說明
(一)核被告丙○○、乙○○所為，均係犯刑法第277條第1項之普通傷
    害罪。被告丙○○、乙○○就上開傷害犯行，有犯意聯絡及行為
    分擔，應論以共同正犯。
(二)不另為無罪諭知部分：
  ⑴公訴意旨另以：被告丙○○、乙○○於上開時、地，基於共同毀
    損之故意，毀損告訴人甲○○所有SAMSUNG手機(下稱系爭手機
    )之螢幕破裂致令不堪用，足生損害於告訴人。因認被告丙○○、乙○○涉犯刑法第354條之毀損罪嫌云云。
  ⑵按犯罪事實應依證據認定之，無證據不得認定犯罪事實；不
    能證明被告犯罪者，應諭知無罪之判決，刑事訴訟法第154
    條第2項、第301條第1項分別定有明文。又刑法第354條之毀
    損罪，以處罰故意犯為限，倘行為人主觀上並無毀損之故意
    ，縱令有過失情形致毀損他人之物者，當屬民事損害賠償之
    問題，尚不得逕以刑法毀損罪相繩。公訴意旨認被告丙○○、
    乙○○涉有前開毀損罪嫌，無非係以告訴人之指述以及系爭手
    機螢幕破裂之照片等證據資料，為其論斷之依據。被告丙○○
    、乙○○均堅決否認有毀損犯行。經查： 
  ⒈被告丙○○因故與告訴人發生口角，後被告丙○○、乙○○共同基
    於傷害之犯意連絡，在上開時、地，與告訴人發生拉扯扭打
    ，致告訴人成傷之事實，業經認定如前，雖被告乙○○於原審
    審理時供稱「…丙○○把人家的手機弄壞，我叫丙○○不要這樣…
    」、「是丙○○把人家手機敲壞」(見原審訴字卷第87頁第12
    行、第121頁第31行)云云，惟經原審勘驗現場監視器錄影畫
    面，並未拍攝到被告丙○○、乙○○毀損或敲損告訴人手機之影
    像；另據證人陳添燈於原審審理時證稱：我只有看到手機掉
    在旁邊地上，我不知道有沒有人再拿手機起來摔等語(見原
    審訴字卷第173頁)。又本院審理時經檢察官聲請再勘驗現場
    錄影光碟，勘驗結果為「白色衣服之人為甲○○。綠色衣服之
    人為丙○○。紫色衣服之人為乙○○。」、「從開始甲○○有拉住
    丙○○，丙○○有揮拳打甲○○，走來一個男性來勸架，後來紫色
    衣服之乙○○也介入，三人有一番拉扯，丙○○後來跌坐在地上
    ，此時甲○○身上的圍兜兜往後甩，在甲○○左手邊的男性為站
    立狀態，並沒有任何動作，只是在旁勸架」等情，有本院勘
    驗筆錄可查(見本院卷第148頁)。自上開勘驗結果所示，於
    被告丙○○跌坐地上時，告訴人身上的圍兜兜往後甩，在告訴
    人左手邊的男性為站立狀態，並沒有任何動作，只是在旁勸
    架等情，此外復未見被告丙○○或乙○○有敲毀告訴人手機之事
    實，是被告乙○○於原審所為上開不利被告丙○○之供述，與原
    審及本院勘驗現場監視器之結果不侔，尚難遽加採信。
　⒉又卷附系爭手機螢幕破裂之照片(見偵字第22132號卷第34頁
    ）所示確有螢幕破裂之情形，又自現場監視器影像之勘驗結
    果，可知案發當時係被告丙○○、乙○○與告訴人一番拉扯，而
    彼三人拉扯中，告訴人身上之圍兜兜遭甩出，縱認係與告訴
    人拉扯之對象，即被告丙○○或乙○○其中一人甩出告訴人身上
    之圍兜兜。又告訴人指證系爭手機係放在其身上圍兜兜裡等
    語，綜合上開情節，系爭手機因經告訴人收置在其身上圍兜
    兜口袋內，而被告丙○○、乙○○因與告訴人一番拉扯中，告訴
    人身上圍兜兜遭上開被告中之一人甩出，圍兜兜口袋內之手
    機因此掉落地上，致發生螢幕破裂之情形應可認定。　　
　⒊惟卷內並無證據證明被告丙○○或乙○○中之任何人，明知告訴
    人身上的圍兜兜口袋內收置有系爭手機，卻故意拉扯告訴人
    身上的圍兜兜，為要使系爭手機掉落並發生破損之意欲或容
    認毀損之結果發生，致告訴人身上圍兜兜口袋內之系爭手機
    ，因圍兜兜被甩出而掉出口袋(或連同圍兜兜一起摔落)在堅
    硬地面上致發生破損之情形，是縱使告訴人身上圍兜兜被甩
    出，係與告訴人有拉扯行為之被告丙○○或乙○○其中之一人所
    為，然衡酌常情，被告丙○○或乙○○是否得以知悉告訴人身上
    圍兜兜口袋內收置有系爭手機，卻基於意欲系爭手機毀損之
    直接故意，或容認毀損結果發生之間接故意存在，容非無疑
    。是以，告訴人所有系爭手機縱使如告訴人所述，因放置在
    圍兜兜口袋內，而圍兜兜在與被告丙○○、乙○○一番拉扯扭打
    時，遭對手甩出而掉落現場堅硬地上而不堪使用等節，亦缺
    乏積極事證可資佐證確係出於被告丙○○、乙○○毀損之故意而
    為之，自難僅依告訴人指述，遽行認定其手機係遭被告丙○○
    、乙○○搶走並摔在地上而受毀損。再者，告訴人另亦指述其
    當日所穿上衣及圍兜兜亦遭被告丙○○毀損，此部分業據被告
    丙○○堅決否認在卷，且卷內僅有圍兜兜照片(見偵字第22132
    號卷第33頁)，並無告訴人當時所穿上衣照片附卷，告訴人
    雖於本院審理時提出當日所穿之上衣、圍兜兜，經本院當庭
    拍照後存卷(見本院卷第155頁)可查，而自告訴人於本院所
    提出圍兜兜現狀，僅見圍兜兜吊帶縫線脫裂，依該布邊脫裂
    情形，難認與刑法第354條規定之「毀棄」、「損壞」或致
    令不堪用之情形相符，至於告訴人於本院審理中所提出上衣
    確有破損，惟該上衣是黃白色相混之上衣，有照片在卷可查
    ，但監視器拍攝被告告訴人當日所穿之上衣為純白色(見偵
    字第22132號卷第29至33頁)，兩者並不符合，是尚難憑告訴
    人指述遽認被告丙○○於案發當時與告訴人拉扯時基於毀損之
    故意，毀損告訴人所有之圍兜兜及上衣等情，是公訴檢察官
    於原審審理時主張被告丙○○於傷害告訴人時，對告訴人所穿
    上衣及圍兜兜有毀損之行為及故意等情，亦難認有積極證據
    足以佐認其情為實，綜上所述，依檢察官起訴所舉各項事證
    及法院審理調查所得事證，尚不足使法院形成系爭手機螢幕
    破裂係因被告丙○○、乙○○之故意毀損行為所致，亦難認告訴
    人當時所穿之(白色)上衣及圍兜兜，確因被告丙○○傷害告訴
    人，對告訴人上開衣物有毀損之事實，基此，法院尚難形成
    被告丙○○、乙○○有被訴之共同毀損罪之確信心證，基於罪疑
    利益歸於被告原則，難認被告丙○○、乙○○有上開共同毀損之
    事實。且以本件衝突過程，亦難認被告丙○○、乙○○有何毀損
    之主觀犯意，且毀損既不罰過失犯，從而被告丙○○、乙○○是
    否確實共同犯毀損罪，即仍有合理的懷疑存在。綜上，就被
    告丙○○、乙○○被訴之上開共同毀損罪，尚缺乏積極證據以證
    明之，應認被告丙○○、乙○○此部分被訴之犯罪不能證明，原
    應為上開被訴之毀損罪為無罪諭知，惟檢察官起訴認毀損手
    機部分與前開論罪之傷害罪部分，具有想像競合之裁判上一
    罪關係，基於刑罰權單一，就此部分犯罪爰不另為無罪之諭
    知。又上開手機部分既不成立犯罪，則未經起訴之上衣、圍
    兜兜部分，本院不另予處理。檢察官上訴本院猶執陳詞堅指
    被告丙○○、乙○○有毀損手機部分犯行，檢察官此部分上訴意
    旨顯非可採。 
三、被告乙○○構成累犯之說明：
    被告乙○○前因傷害案件，經原審法院以106年度簡字第349號
    判決判處拘役55日，檢察官提起上訴，同法院以106年度簡
    上字第83號判決撤銷原判決改判處有期徒刑2月確定，嗣於1
    07年1月17日執行完畢出監等情，有本院被告前案紀錄表在
    卷可考，被告乙○○於受有期徒刑之執行完畢後，5年以內故
    意再犯本件有期徒刑以上之罪，為累犯，依司法院釋字第77
    5號解釋意旨，為避免發生罪刑不相當之情形，法院應就個
    案裁量是否加重最低本刑，茲考量被告乙○○前已有數次傷害
    前科，且其構成累犯之犯罪與本件同屬傷害犯行，亦徵其就
    此類犯行之刑罰反應力甚為薄弱，因認適用刑法第47條累犯
    加重之規定並無罪刑不相當之情事，爰依刑法第47條第1項
    規定，加重其刑。
四、上訴評價 　　
　  原審基於調查所得事證，認被告丙○○、乙○○有其事實欄所載
    之罪，依刑法第277條第1項、第28條、第47條第1項、第41
    條第1項前段等規定予以論處，並以行為人之責任為基礎，
    審酌被告丙○○、乙○○僅因與告訴人發生爭執，即與告訴人相
    互傷害之行為情節，告訴人並因此受有如事實欄所載之身體
    多處傷害等情，及被告丙○○、乙○○於原審審理時坦承犯罪(
    被告丙○○於原審僅否認有共同傷害告訴人，惟本院審理時己
    供認共同傷害告訴人之犯行)，犯罪後能坦承犯行，且有意
    與告訴人和解，然因告訴人並無和解意願而未成立和解(見
    原審訴字卷第113至114頁，且告訴人於本院審理時已提起附
    帶民事損害賠償事件），並衡酌被告丙○○為國中畢業(雖自
    陳國小畢業，惟戶籍註記係國中畢業)之教育程度，目前從
    事攤販工作，家庭經濟狀況不好，需扶養小孩(本院卷第107
    、151頁同可參)；另被告乙○○自陳沒有念書(戶籍註記為不
    識字)之教育程度，目前無業，居住在公園，家庭經濟狀況
    不好(見原審訴字卷第180至181頁)等一切情狀，判決被告丙○○拘役20日(原判決主文因顯然錯誤記載拘役20月，業已裁
    定更正為拘役20日，併予指明)、判處被告乙○○拘役15日，
    併均諭知易科罰金之折算標準，並就被告丙○○為緩刑宣告(
    詳後述)等旨，判決被告乙○○共同犯傷害罪，累犯，處拘役1
    5日，併均諭知易科罰金之折算標準等，經核原審判決認事
    用法俱無違誤，量刑亦稱妥適。檢察官上訴指摘原判決對被
    告丙○○、乙○○罪刑太輕云云，惟按量刑輕重，係屬事實審法
    院得依職權自由裁量之事項，苟其量刑已以行為人之責任為
    基礎，並斟酌刑法第57條各款所列情狀，而未逾越法定刑度
    或有濫用權限情事，即不得任意指為違法（最高法院75年台
    上字第7033號裁判先例、98年度台上字第5002號判決意旨參
    照）。本件原判決就被告丙○○、乙○○犯上開之罪量刑時，已
    就刑法第57條各款事由詳為審酌並敘明理由，既未逾越法定
    刑度，亦無濫用自由裁量之權限，原審就上開被告所犯上開
    之罪，所量處之刑尚屬適法，無違比例原則，並無顯然失出
    或有失衡平之情，要難指為違法。檢察官提起上訴就此部分
    徒憑己見，就原審量刑之適法職權行使，漫事指摘，均不足
    採，是檢察官此部分上訴核無理由，應予駁回。
五、原審對被告丙○○為緩刑宣告之說明：
(一)按行為經法院評價為不法之犯罪行為，且為刑罰科處之宣告
    後，究應否加以執行，乃刑罰如何實現之問題。依現代刑法
    之觀念，在刑罰制裁之實現上，宜採取多元而有彈性之因應
    方式，除經斟酌再三，認確無教化之可能，應予隔離之外，
    對於有教化、改善可能者，其刑罰執行與否，則應視刑罰對
    於行為人之作用而定。倘認有以監禁或治療謀求改善之必要
    ，固須依其應受威嚇與矯治之程度，而分別施以不同之改善
    措施(入監服刑或在矯治機關接受治療)；反之，如認行為人
    對於社會規範之認知並無重大偏離，行為控制能力亦無異常
    ，僅因偶發、初犯或過失犯罪，刑罰對其效用不大，祇須為
    刑罰宣示之警示作用，即為已足，此時即非不得緩其刑之執
    行，並藉違反緩刑規定將入監執行之心理強制作用，謀求行
    為人自發性之改善更新。而行為人是否有改善之可能性或執
    行之必要性，固係由法院為綜合之審酌考量，並就審酌考量
    所得而為預測性之判斷，但當有客觀情狀顯示預測有誤時，
    亦非全無補救之道，法院仍得在一定之條件下，撤銷緩刑(
    參刑法第75條及第75條之1)，使行為人執行其應執行之刑，
    以符正義。由是觀之，法院是否宣告緩刑，有其自由裁量之
    職權，而基於尊重法院裁量之專屬性，對其裁量宜採取較低
    之審查密度，祇須行為人符合刑法第74條第1項所定之條件
    ，法院即得宣告緩刑，與行為人犯罪情節是否重大，是否坦
    認犯行並賠償損失，並無絕對必然之關聯性（最高法院102
    年度台上字第4161號刑事判決參照）。
(二)按緩刑期滿，而緩刑之宣告未經撤銷者，其刑之宣告失其效
    力，刑法第76條定有明文。此種情形，即與未曾受有期徒刑
    以上刑之宣告者相同，仍與刑法第74條第1款所規定之緩刑
    條件，並無不符(最高法院87年度台非字第56號判決意旨參
    照)。查被告丙○○雖於87年間因遺棄罪案件，經宣告有期徒
    刑10月，緩刑4年，於87年8月8日判決確定，緩刑期滿未經
    撤銷，此有本院被告前案紀錄表1份在卷可參，揆諸前揭說
    明，即與未曾受有期徒刑以上刑之宣告者相同，仍得依刑法
    第74條第1項第1款規定，審酌是否諭知緩刑。原審審酌本件
    被告丙○○因與告訴人發生爭執而一時失慮，致蹈刑章，犯後
    復坦承犯行，堪認被告丙○○經此偵審程序及刑罰宣告之警告
    後，當已知所警惕，且被告丙○○尚有未成年子女需要扶養，
    倘其入監服刑，幼子將無人照顧，原審因認被告所宣告之刑
    ，以暫不執行為當，爰併予宣告緩刑2年。又為使被告丙○○
    能於本案中深切記取教訓，日後更加重視法規範秩序，導正
    其行為，爰依刑法第74條第2項第5款規定，命被告向政府機
    關、政府機構、行政法人、社區或其他符合公益目的之機構
    或團體提供40小時之義務勞務，及依刑法第93條第1項第2款
    之規定，諭知於緩刑期間付保護管束，俾使被告培養正確法
    治觀念，以啟自新並收警惕之效。被告於緩刑期間，倘違反
    上開負擔，情節重大，足認原宣告之緩刑難收其預期效果，
    而有執行刑罰之必要，得依刑法第75條之1第1項第4款規定
    ，撤銷其緩刑之宣告，併此敘明。
(三)末按緩刑為法院刑罰權之運用，旨在獎勵自新，祇須合於刑
　　法第74條所定之條件，法院本有自由裁量之職權，係實體法
    上賦予法院得為自由裁量之事項，倘其未有逾越法律所規定
    之範圍，或濫用其權限，即不得任意指摘為違法（最高法院
    72年台上字第3647號、75年台上字第7033號裁判先例可參）
    ，本件檢察官之上訴意旨僅對原審量刑為指摘，已如上述，
    並未指摘原判決對被告丙○○為緩刑宣告有何不當(見本院卷
    第27至28頁之檢察官上訴書所載)。而原審基於策勵被告丙○○自新之用意，於符合刑法第74條所定之條件下，本於自由
    裁量之職權行使，對被告丙○○為命附履行條件之緩刑2年宣
    告，緩刑期間並付保護管束等旨，與上開法律規定核無不合
    ，併此敘明。
六、被告乙○○經本院合法傳喚，無正當理由不到庭，爰不待其陳
    述，逕行判決。
據上論斷，應依刑事訴訟法第368條、第371條，判決如主文。
本案經檢察官李明哲提起公訴，檢察官陳國安提起上訴，檢察官
孟玉梅到庭執行職務。　　
中　　華　　民　　國　　109 　年　　12　　月　　1 　　日
                  刑事第二十一庭審判長法　官  許宗和
                                      法　官  黃玉婷
                                      法　官  黃惠敏
以上正本證明與原本無異。
如不服本判決，應於收受送達後20日內向本院提出上訴書狀，其
未敘述上訴之理由者並得於提起上訴後20日內向本院補提理由書
（均須按他造當事人之人數附繕本）「切勿逕送上級法院」。
                                      書記官  吳錫欽
中　　華　　民　　國　　109 　年　　12　　月　　1 　　日